【裁判字號】    98,家聲,244
【裁判日期】    980707
【裁判案由】    遺產管理人管理費用
【裁判全文】
臺灣臺南地方法院民事裁定             98年度家聲字第244號
聲  請  人  財政部國有財產局臺灣南區辦事處臺南分處
法定代理人  甲○○
上列聲請人聲請酌定遺產管理人報酬事件，本院裁定如下：
    主      文
聲請人財政部國有財產局臺灣南區辦事處臺南分處得請求代為管
理被繼承人周重慶遺產之報酬合計為新臺幣貳仟伍佰元。
聲請程序費用新臺幣伍佰元由被繼承人周重慶之遺產負擔。
    理      由
一、本件聲請意旨略以：緣聲請人據本院97年度財管字第104號
    民事裁定選任為被繼承人周重慶之遺產管理人，雖經聲請人
    以其全體繼承人拋棄繼承顯遺債大於遺產，而提出抗告，但
    經本院合議庭以97年度家抗字第119號民事裁定抗告駁回，
    而選任遺產管理人一事告確定。按被繼承人周重慶僅遺留有
    對昇洋機械股份有限公司之投資額新台幣（下同）50萬元，
    別無其他不動產，但因向債權人謝敏鈴有借貸債務存在；現
    因債權人謝敏鈴對被繼承人周重慶之債權無法實行而聲請強
    制執行，並由本院民事執行處以97年度執字第54603號給付
    票款強制執行事件處理中；而以被繼承人周重慶僅遺有上開
    動產，別無其他遺產，聲請人對被繼承人周重慶之遺產管理
    報酬，祇得聲明參與分配，否則無法受償，致極需先行確定
    遺產管理人報酬。又依據民法第1183條規定，遺產管理人得
    請求報酬，其數額由親屬會議按其勞力及其與被繼承人之關
    係酌定之。惟被繼承人周重慶無親屬會議可資酌定報酬數額
    ，茲依財政部訂頒「代管無人承認繼承遺產作業要點」第14
    點第(3)款規定：「管理報酬，應依民法第1183條規定，聲請
    法院酌定，並請優先分配，其請求標準，不得低於孳息收入
    部分10分之3及遺產現值100分之1。」，經查被繼承人周重
    慶上揭遺產經本院民事執行處97年度執字第54603號給付票
    款強制執行事件囑託鑑價後，其價值為250,000元；因而，
    管理報酬按遺產價值100分之1核算，計為2,500元，故請求
    核准報酬2,500元等語。
二、經查：聲請人主張上開事實，業據提出本院民事執行處98年
    6月23日南院龍97執北字第54603號函及函附之愷豐不動產估
    價師事務所鑑定報告書影本各乙份、遺產管理報酬計算表乙
    份為證，堪認為實在，則被繼承人之遺產合計為250,000元
    ，聲請人請求2,500元之報酬，於法核無不合，應予准許。
三、依非訟事件法第157條，裁定如主文。
中    華    民    國    98    年    7     月    7     日
                  家事法庭法  官    楊佳祥
右為正本係照原本作成。
如對本裁定抗告須於裁定送達後10日內向本院提出抗告狀，並應
繳納抗告費新臺幣1000元。
中    華    民    國    98    年    7     月    7     日
                           書記官   葉芳如


司法院資訊處製作；財團法人民間司法改革基金會備份。
